臺灣臺北地方法院民事判決　九十一年度訴字第一八五五號
　　原　　　　告　台北銀行股份有限公司
　　法 定 代理人　甲○○
　　訴 訟 代理人　己○○
　　　　　　　　　丁○○
右當事人間請求清償借款等事件，本院判決如左：
　　主　　　文
被告應連帶給付原告新台幣佰壹拾肆萬元，及如附表所示之利息、違約金。
訴訟費用由被告連帶負擔。
　　事　　　實
甲、原告方面：
一、聲明：如主文第一項所示。
二、陳述：被告巨鵬國際貿易有限公司（下稱巨鵬公司）於民國八十八年四月二十八
　　日，以被告丙○○、乙○○、戊○○為連帶保證人，與原告簽訂借據、約定書、
　　保證書，向原告借用新台幣（下同）貳佰捌拾萬元、柒拾萬元，到期日均為八十
　　九年五月五日，約定利息分別按原告基本放款利率減碼年息百分之零點一一五，
　　加碼年息百分之零點一三五計算，並均約定逾期清償在六個月以內者，按上開利
　　率百分之十，超過六個月者，按上開利率百分之二十計付違約金，且均分期攤還
　　利息，若一期未繳，視為全部到期。嗣上開借款之清償期屆至後，被告巨鵬公司
　　未依約清償，另以被告丙○○、乙○○、戊○○為連帶保證人，與原告簽訂分期
　　償還債務切結書，約定被告巨鵬公司就上開借款，以六個月為一期，分十期清償
　　本金，並按月繳付利息，若有任何一期未依約履行，即喪失分期償還之利益，被
　　告巨鵬公司仍須依原借據、約定書之內容，清償全部債務。詎被告巨鵬公司自九
　　十年十二月三十一日起，即未依約繳納利息，依前述約定，債權視為全部到期，
　　被告巨鵬公司尚積欠原告佰壹拾肆萬元，及如附表所示之利息、違約金。爰分
　　別依消費借貸和連帶保證之法律關係，請求被告巨鵬公司、丙○○、乙○○、戊○○連帶給付如主文第一項所示之本金、利息、違約金。
三、證據：提出借據二份、保證書、約定書、分期償還債務切結書、清償明細、利率
　　表各一份為證。
乙、被告方面：
　　被告巨鵬公司、丙○○、乙○○、戊○○，均未於言詞辯論期日到場，亦未提出
　　書狀作何聲明或陳述。
　　理　　　由
甲、程序上之事由：
一、本件依兩造簽訂之二份借據第七條第二項均約定，合意以本院為第一審管轄法院
　　，則本院自有管轄權，核先敘明。
二、被告巨鵬公司、丙○○、乙○○、戊○○，均未於言詞辯論期日到場，核無民事
　　訴訟法第三百八十六條各款所列情形，爰依原告之聲請，由其一造辯論而為判決
　　。
乙、得心證之理由：
一、原告主張：被告巨鵬公司於八十八年四月二十八日，以被告丙○○、乙○○、戊○○為連帶保證人，與原告簽訂借據、約定書、保證書，向原告借用貳佰捌拾萬
　　元、柒拾萬元，到期日均為八十九年五月五日，約定利息分別按原告基本放款利
　　率減碼年息百分之零點一一五，加碼年息百分之零點一三五計算，並均約定逾期
　　清償在六個月以內者，按上開利率百分之十，超過六個月者，按上開利率百分之
　　二十計付違約金，且均分期攤還利息，若一期未繳，視為全部到期。嗣上開借款
　　之清償期屆至後，被告巨鵬公司未依約清償，另以被告丙○○、乙○○、戊○○
　　為連帶保證人，與原告簽訂分期償還債務切結書，約定被告巨鵬公司就上開借款
　　，以六個月為一期，分十期清償本金，並按月繳付利息，若有任何一期未依約履
　　行，即喪失分期償還之利益，被告巨鵬公司仍須依原借據、約定書之內容，清償
　　全部債務。詎被告巨鵬公司自九十年十二月三十一日起，即未依約繳納利息，依
　　前述約定，債權視為全部到期，被告巨鵬公司尚積欠原告佰壹拾肆萬元，及如
　　附表所示之利息、違約金。爰分別依消費借貸和連帶保證之法律關係，請求被告
　　巨鵬公司、丙○○、乙○○、戊○○連帶給付如主文第一項所示之本金、利息、
　　違約金等語。被告巨鵬公司、丙○○、乙○○、戊○○，則均未於言詞辯論期日
　　到場，亦未提出書狀作何聲明或陳述。
二、本件原告主張之前述事實，業據其提出借據二份、保證書、約定書、分期償還債
　　務切結書、清償明細、利率表各一份為證，核屬相符，自堪信為真實。按「立切
　　結書人巨鵬公司目前尚積欠貴行（指原告）借款本金共佰伍拾萬元及約定之利
　　息、違約金，立切結書人及連帶保證人承諾以六個月為一期，分十期清償本金，
　　並按月繳付利息，若有任何一期未依約履行，即喪失分期償還之利益，被告巨鵬
　　公司仍須依原借據、約定書之內容，清償全部債務。」兩造於八十九年八月三十
　　一日，所簽訂之分期償還債務切結書切結書約定有明文。是依此約定，被告巨鵬
　　公司應於每月之末日，按期繳納利息。而被告巨鵬公司就前述借款，自九十年十
　　二月三十一日起，未依約清償，則依前述分期償還債務切結書之約定，被告巨鵬
　　公司並應依原借據、約定書之約定，負擔給付遲延利息、違約金之責任。
三、次按，「借款金額：貳佰捌拾萬元。」、「借款金額：柒拾萬元。」、「借款利
　　息之計付：利息按貴行基本放款利率減碼年息百分之零點一一五計算。」、「借
　　款利息之計付：利息按貴行基本放款利率加碼年息百分之零點一三五計算。」、
　　「違約金之計付：借款人如遲延還本或付息時，逾期在六個月以內部分，按約定
　　利率百分十，逾期超過六個月部分，照上項標準加倍計付。」兩造簽訂之二份借
　　據第一條、第三條、第四條亦分別約定有明文。是依前述借據第三條、第四條之
　　約定，原告請求被告巨鵬公司負擔如附表所示之利息、違約金，自屬有據。末按
　　，保證債務之所謂連帶，係指保證人與主債務人負同一債務，對於債權人各負全
　　部給付之責任者而言，此就民法第二百七十二條第一項規定連帶債務文義參照觀
　　之甚明；最高法院四十五年度台上字第一四二六號判例，亦著有明文。本件被告
　　丙○○、乙○○、戊○○擔任被告巨鵬公司之連帶保證人，如前所述，則依前述
　　最高法院四十五年度台上字第一四二六號判例之意旨，被告丙○○、乙○○、戊○○自應就被告巨鵬公司向原告借貸之借款，與被告巨鵬公司負擔連帶給付責任
　　。從而，原告依消費借貸和連帶保證之法律關係，請求被告巨鵬公司、丙○○、
　　乙○○、戊○○連帶給付如主文第一項所示之本金、利息、違約金，為有理由，
　　應予准許。
四、據上論結，原告之訴為有理由，依民事訴訟法第三百八十五條第一項前段、第八
　　十五條第二項，判決如主文。
中　　　華　　　民　　　國　　九十一　　年　　　六　　　月　　二十六　　日
　 　　　　　　　　　　　　　　　民事第六庭法　　　官　姜悌文
右為正本係照原本作成
如對本判決上訴，須於判決送達後廿日內向本院提出上訴狀，並依上訴利益繳納百分
之一點五之上訴費，若未繳納，逕依民事訴訟法施行法第九條之規定，顯然明知上訴
要件有欠缺，駁回上訴。
中　　　華　　　民　　　國　　九十一　　年　　　六　　　月　　二十六　　日
　　　　　　　　　　　　　　　　　　　　　　法院書記官　陳鳳瀴
